【裁判字號】    92,毒抗,304
【裁判日期】    921216
【裁判案由】    觀察、勒戒
【裁判全文】
臺灣高等法院臺南分院刑事裁定            九十二年度毒抗字第三四號    Ｇ
      抗  告  人  甲  ○  ○
右列抗告人因觀察、勒戒案件，不服臺灣嘉義地方法院中華民國九十二年十月三十一
日裁定（九十二年度毒聲字第八三四號）提起抗告，本院裁定如左：
      主      文
抗告駁回。
      理      由
一、按犯毒品危害防制條例第十條施用第一級或第二級毒品之罪者，檢察官應先將被
    告送勒戒處所觀察、勒戒，其期間不得逾一月；經觀察、勒戒後，無繼續施用毒
    品傾向者，應由檢察官為不起訴之處分；依前開該規定為不起訴之處分後，五年
    內再犯第十條之罪者，仍應送觀察、勒戒，該條例第二十條第一項、第二項、第
    三項定有明文。
二、本件抗告意旨略以：原裁定認定事實，無非以抗告人於九十二年十月三日下午三
    時四十分許為警所採尿液，經警送驗，結果呈第二級毒品安非他命之陽性反應，
    僅有嘉義市衛生局檢驗涉嫌毒品及管制藥品尿液檢體案件報告書及列管毒品人口
    尿液檢體採集送驗紀錄表作為其吸用毒品之唯一證據，而無其他佐證，即認定被
    告施用毒品。惟(1)認定被告有施用毒品之行為，足有檢驗機關之檢驗報告，應另
    有其他足以證明其確有施用毒品之證據。(2)被告為警採尿前曾服用感冒藥，其可
    能送檢驗呈陽性反應。(3)嘉義市衛生局囿於檢驗設備不足或檢驗方法不週延，均
    可能呈現假陽性反應，請再將餘尿送請法務部調查局複鑑云云。
三、經查抗告人甲○○前因施用毒品案件，經裁定送觀察、勒戒後，認無繼續施用毒
    品傾向，業經臺灣嘉義地方法院檢察署檢察官於九十二年一月二十九日，九十二
    年度毒偵字第六三號不起訴處分確定，有臺灣嘉義地方法院檢察署刑案資料查註
    紀錄表在卷可稽。惟抗告人復於九十二年十月三日三時四十分前四日內之某時（
    扣除警訊時間），在不詳地點施用第二級毒品安非他命，為警依法持搜索票搜索
    其位於嘉義縣梅山鄉太和村一０鄰湖桶底一０號住處，並扣得安非他命毛重十五
    ．六公克，且經採尿送驗，呈安非他命陽性反應，有嘉義市衛生局檢驗涉嫌毒品
    及管制藥品之尿液檢體案件報告書附卷可稽，被告施用第二級毒品安非他命犯行
    ，堪以認定。其空言辯稱：伊曾於採尿前服用感冒藥一節，竟無法舉證係何醫院
    或何醫師所開具之藥物，更未就其所服藥物實體，提出供送驗比對，是其所辯，
    顯係卸責飾詞，殊不足採。
四、原裁定以抗告人施用第二級毒品安非他命事證明確，依毒品危害防制條例第十條
    第二項、第十條第一項、第三十五條第三款裁定應送勒戒處所觀察、勒戒，於法
    並無不合，抗告意旨，空言否認施用第二毒品，為無理由，應予駁回。
據上論斷，應依刑事訴訟法第四百十二條，裁定如主文。
中    華    民    國      九十二      年      十二      月      十六    日
                                  臺灣高等法院臺南分院刑事第一庭
                                      審判長法官  茆    臺    雲
            法官  蔡    長    林
                                            法官  李    文    福
右正本證明與原本無異。
不得再抗告。
                                      法院書記官  李    良    倩
中    華    民    國      九十二      年      十二      月      十七    日


司法院資訊處製作；財團法人民間司法改革基金會備份。
